臺灣高等法院臺南分院刑事判決　　　　　　　　　　　　　　　　　　　巨股
　　上　訴　人　臺灣雲林地方法院檢察署檢察官
　　上　訴　人　甲○○
　　即　被　告
　　指定辯護人　本院公設辯護人　戊○○
　　上　訴　人　丙○○
　　即　被　告
　　選任辯護人　簡承佑　律師
　　　　　　　　李佳蓉
　　被　　　告　丁○○
　　指定辯護人　本院公設辯護人　戊○○
右上訴人因被告毒品危害防制條例等案件，不服臺灣雲林地方法院九十二年度訴字第
七七號中華民國九十二年十月三十日第一審判決（起訴案號：臺灣雲林地方法院檢察
署九十二年度偵字第三五０三號、第三五０四號），提起上訴，本院判決如左：
    主  文
原判決關於甲○○、丙○○部分撤銷。
甲○○共同販賣第壹級毒品，未遂，累犯，處有期徒刑柒年肆月。扣案之第壹級毒品
海洛因陸小包（淨重柒點伍陸公克），沒收銷燬之；包裝袋（包裝重壹點伍壹公克）
沒收。
丙○○共同販賣第壹級毒品，未遂，累犯，處有期徒刑年拾月。扣案之第壹級毒品
海洛因陸小包（淨重柒點伍陸公克），沒收銷燬之；包裝袋（包裝重壹點伍壹公克）
沒收。
其他上訴駁回。
    事  實
一、甲○○前於八十八年間，因犯偽造文書罪，經原審虎尾簡易庭以八十八年虎簡字
    第二五四號判決有期徒刑五月確定，於八十九年三月十三日易科罰金執行完畢；
    丙○○前因犯常業重利罪，經法院判處有期徒刑八月確定，於八十九年十二月十
    三日執行完畢。緣丁○○於九十年八月二十七日十五時許，因涉犯轉讓第一級毒
    品罪嫌（此部分業經撤回上訴已確定），遭警查獲，於警訊供出毒品來源為甲○○，並自願配合刑警隊，查緝上手。丁○○為配合刑警隊誘捕甲○○，根據前與
    甲○○達成海洛因每半錢新台幣（下同）五千元之默契，致電向甲○○佯稱：欲
    購買半錢重之海洛因云云，並約定到達雲林縣虎尾鎮○○路二十一號三樓甲○○
    住處後，再通知下樓交付毒品。丁○○旋即帶同警方，驅車前往甲○○住處，通
    知甲○○。甲○○與丙○○竟基於販賣第一級毒品海洛因牟利之犯意聯絡，由甲○○以透明夾鍊袋包裝半錢重之海洛因，再黏貼標有阿拉伯數字「５」字樣之貼
    紙，復以衛生紙包裹，著由丙○○下樓交易毒品海洛因，並交待丙○○向丁○○
    收取五千元價金，以完成第一級毒品海洛因之交易行為。詎料丙○○於該日十六
    時二十分許下樓開門後，刑警隊小隊長涂世圳即趨往逮捕現行犯丙○○，丙○○
    見狀即將海洛因丟棄地上，致未完成交易而未遂。刑警隊小隊長涂世圳及隊員旋
    即上樓，取得甲○○同意後，進行搜索，並在甲○○住處房間，扣得第一級毒品
    海洛因六小包（淨重7.56公克），包裝重（1.51公克）、第二級毒品安非他命一
    小包（毛重2.3公克 ）、注射針筒二支、殘渣袋三只、夾鍊袋一包（十四只）及
    分裝器三支等物。
二、案經雲林縣警察局移送臺灣雲林地方法院檢察署檢察官偵查起訴。
    理  由
壹、被告甲○○、丙○○部分：訊據被告甲○○固不否認於右揭時地，持有扣案之海
    洛因，並接獲丁○○來電二次，復請託丙○○下樓開門等情；被告丙○○固不否
    認於右揭時地，遭警在甲○○住處樓下查獲。惟均否認有何共同販賣海洛因犯行
    ，被告甲○○辯稱：伊未販賣毒品給丁○○，丁○○來電僅告知欲探視小孩，遭
    警查獲之毒品為伊所有，至於為何在一樓遭警查獲，伊不清楚，丁○○電話中並
    沒有說到毒品之事，他到了以後，又打電話告訴伊說他到了，伊就請丙○○下樓
    幫伊開門，之前「阿草」並沒有打電話給伊，要伊拿毒品給丁○○，那包東西上
    所寫五字，是伊自己寫的，表示可以用五天，伊當天沒有交付一包東西給丙○○
    帶下樓云云。被告丙○○辯稱：甲○○因坐月子不方便，故請託伊下樓開門，她
    並沒有告訴伊什麼事，伊只有帶一包安非他命在身上，那是伊自己要吸的云云。
貳、然查：
一、本件就有關被告甲○○住宅部分搜索，係屬合法，所扣押之物，有證據能力。
(一)按搜索，經受搜索人出於自願性同意者，得不使用搜索票。刑事訴訟法第一百三
    十一條之一前段定有明文。茲刑警隊於九十年八月二十七日下午十六時二十分，
    經被告甲○○同意，進入雲林縣虎尾鎮○○里○○路二一號住處搜索，並扣得其
    所有之第一級毒品海洛因分別有毛重二‧五公克一小包、一‧五公克二小包、一
    ‧二公克一小包、０‧七公克二小包，丙○○所有之第二級毒品安非他命一小包
    、毛重二‧三公克，殘渣袋三只、夾鍊袋十四只、吸管分裝器三支、乙○○所有
    注射針筒二支等語（見警卷(一)一、三、四頁），也據被告甲○○於警訊自承：伊
    同意警方進入查察毒品案等語甚詳（見警卷(一)三頁），並經刑警隊小隊長涂世圳
    於原審證稱：進入甲○○家中，是經過她同意，而且查扣這些毒品，是一進去就
    看到，因他的房間很小，放在他床頭置物架上面，好像有用盒子裝起來，盒子不
    是透明的，查扣這些東西，甲○○也沒反對，而且在警訊筆錄，同意警察進入查
    緝毒品等語（見原審卷一四五頁），復有收受扣押物品清單三紙、雲林縣警察局
    刑警隊扣押物品目錄表一紙在卷可參（見警卷(一)十六頁、偵卷(二)三至五頁）。依
    此，刑警隊經被告甲○○同意，進入其住處，查扣上揭物品，且被告甲○○經警
    訊問時，已委任張智學律師陪同在場，其陳述之任意性，已獲得高度擔保。是雲
    林縣警察局刑警隊經被告甲○○同意後，始進入住處搜索，扣案之上揭有關違反
    毒品危害防制條例等相關證物，自有證據能力，應堪認定。至於被告甲○○嗣後
    於原審改稱：我沒有同意，警察一進去就搜索等語（見原審卷一四五頁），於本
    院中供述：當時警員他們說已經搜索完了，這樣就算伊有同意了等語（見本院卷
    第二一０頁）。被告丙○○亦附和其說，供稱：我下去開門，警察就直接跑上去
    三樓等語（見原審卷一四五頁），均屬事後飾責之詞，不足採信。
(二)另原審於準備程序，經受命法官當庭勘驗甲○○第二次警訊錄音帶，勘驗結果為
    ：播放內容模糊不清，雖可隱約聽見有對話情形，但因雜訊甚多，無法仔細聽到
    對話內容等情，有準備程序筆錄在卷可稽（見原審卷二七四頁）。依此，被告甲○○第二次警訊錄音帶，固已因事隔已久，導致錄音帶變質，無法辨識內容，惟
    被告甲○○在警訊時，既已委任張智學律師到場，其陳述之任意性，已獲擔保，
    當屬可信。縱第二次警訊錄音帶內容無法辨識，亦無礙原審前揭認定。
二、被告丙○○之警詢筆錄有證據能力。
(一)按被告之自白，非出於強暴、脅迫、利誘、詐欺、疲勞訊問、違法羈押或其他不
    正之方法，且與事實相符者，得為證据。被告陳述其自白係出於不正之方法者，
    應先於其他事證而為調查。該自白如係經檢察官提出者，法院應命檢察官就自白
    之出於自由意志，提出證明之方法，中華民國九十二年九月一日修正之刑事訴訟
    法第一百五十六條第一款、第三款定有明文。
(二)查被告丙○○第一次於九十年八月廿七日下午十七時五分及第二次九十年八月廿
    八日上午九時四十分之警詢筆錄，經本院勘驗錄音帶結果，除第一次之警詢筆錄
    第四頁背面第四行至第六行中，被告丙○○有供稱：「不知道那是毒品」等語，
    而警詢筆錄未記載外，其餘第一次、第二次警詢筆錄與錄音帶內容均相同，有本
    院勘驗筆錄可按（見本院卷第一九四頁），並無所謂警員以詐欺不正當之方法唆
    使被告丙○○需依警員所要求製作筆錄，亦無被告丙○○所稱因毒癮發作，趕快
    結束之語，上開之警詢筆錄自有證据能力。是被告選任辯護人以上情為辯，主張
    被告丙○○之於警詢筆錄無證据能力，尚非可採。
三、有關被告甲○○、丙○○共同販賣第一級毒品海洛因犯行部分：
(一)被告丙○○於警訊供稱：伊未與丁○○交易毒品，係甲○○打電話叫伊及伊太太
    廖月恩到他家中，說要請教如何辦理結婚登記事由，恰好丁○○打電話表示要過
    去，到了時候再打電話給她等語（見警卷(一)四頁背面），經核與雲林縣刑警隊小
    隊長涂世圳於原審證稱：丁○○毒品的部份，是向「小草」甲○○購買的，丁○○主動表明願意帶我們去找「小草」甲○○。在刑警隊打電話給「小草」甲○○
    ，就跟他說要一包毒品，我們帶他去虎尾鎮○○路二十一號甲○○住處，當天去
    時，鐵門也是關起來，丁○○打電話給甲○○說他已經到了，我們就在外面等等
    語（見原審卷一四０頁）；證人丁○○於原審證稱：九十年八月二十七日被警方
    查獲時，有配合警方調查毒品上手：，打完電話後，就帶警察去甲○○那邊。等
    語大致相符（見原審卷一八四頁）。由此可見，證人丁○○遭刑警隊查獲時，為
    配合警方查緝毒品上手，致電向被告甲○○表示欲購買毒品，而被告甲○○接獲
    證人丁○○購買毒品之要約後，亦有要求證人丁○○到達住處樓下後，再致電通
    知被告甲○○。顯見證人丁○○係向被告甲○○表示欲購買毒品，應堪認定。
(二)至於被告甲○○之綽號是否為「小草」一節，固據其於偵、審自承：伊綽號「小
    草」云云（見偵卷(二)一一一頁，原審卷二二七頁、本院卷第一五二、二一一頁）
    。至被告丙○○則於偵審供稱：甲○○之綽號為「阿草」，阿草是女的云云（見
    偵卷九三頁，原審卷一八八頁），另證人丁○○於原審則證稱：我打電話過去向
    阿草買，阿草是男的，但樓上跟我回話的人是女的，我跟他說要跟阿草要四號海
    洛因云云（見偵卷(一)一三三、一三四頁），復於原審證述：阿草叫我到阿妹那裡
    去：阿草所指之阿妹，就是甲○○云云（見原審卷一八四頁），於本院中又供述
    ：伊打電話係一個叫阿草接的，伊係向他要毒品，阿草要伊去阿妹（即甲○○）
    的住處云云（見本院卷一七七、二一０頁）。姑不論被告甲○○之綽號究係為「
    阿草」、「小草」、抑或「阿妹」，然使用綽號代替被告之目的，即在特定被告
    為何人。本案既由被告甲○○與證人丁○○接洽毒品買賣事宜，可見賣出毒品海
    洛因之人為被告甲○○，販賣海洛因之人已然特定，則被告甲○○之綽號究竟為
    何，「阿草」係男性或女性，均無礙於前揭認定，併此說明。
(三)被告丙○○於偵查自承：因甲○○剛生產完，拿衛生紙包起來的東西，叫伊下樓
    開門，並交給丁○○，結果警方查獲裡面是海洛因等語（見偵卷(二)二六、四一、
    四二頁），經核與被告丙○○之妻廖月恩於偵訊證稱：那天甲○○剛好滿月，打
    電話問伊有關戶口如何報及如何為小孩包浴巾，伊夫妻才去那邊，因她不方便下
    樓，託我先生即丙○○下樓，因丁○○要來等語（見偵卷(二)五一頁）；在場之證
    人乙○○證稱：他們夫妻（指被告丙○○、證人廖月恩）叫伊載他們過去，當天
    我與丙○○夫婦在甲○○房間，因甲○○坐月子不方便，託丙○○下樓開門，並
    交付一包用衛生紙包揉成一團的東西給丙○○等語（見偵卷(二)五二頁背面，原審
    卷一七九頁、本院卷二一六頁）；證人丁○○於偵訊證稱：警方抓到丙○○，是
    因為丙○○下來開門，伊叫樓上的人下來，結果是丙○○下來等語（見偵卷(一)一
    三三、一三四頁）；刑警隊小隊長涂世圳於原審證稱：鐵門打開後，丙○○手上
    有一包毒品要給丁○○，伊過去表明是警察，他就把毒品丟在地上，我們就帶他
    去三樓，在甲○○房間置物架內，找到毒品，現場還有廖月恩、乙○○在場，一
    同帶回去刑警隊等語（見原審卷一四０頁）。準此以觀，被告丙○○與其妻廖月
    恩因被告甲○○正值坐月子，前往被告甲○○住處探望，而被告甲○○因甫生產
    完畢，行動不便，遂以衛生紙將毒品包裹掩飾，託由在場之被告丙○○，下樓交
    予證人丁○○，而被告丙○○則允諾之，而與被告甲○○達成販賣第一級毒品海
    洛因之犯意聯絡，進而持毒品下樓開門，欲與證人丁○○進行毒品交易，詎料刑
    警隊小隊長涂世圳見被告丙○○下樓，旋向被告丙○○表明警察身份，被告丙○○即將毒品丟棄地上等情，堪以認定。是被告甲○○所辯：我沒有叫丙○○下樓
    拿毒品給丁○○。丙○○是我叫他下樓開門，因為丁○○說要看小孩云云；被告
    丙○○於本院所辯稱：警察扣到一包係安非他命，那是我自己要吸的，下樓時甲○○沒有叫伊拿東西給丁○○，伊被查獲的東西用衛生紙包云云，均與事實不符
    ，自非可採。
(四)被告丙○○於警訊自承：丁○○打電話表示要過去，到了時候再打電話給甲○○
    ，因她剛生產不久，不便下樓，所以叫伊幫忙拿下樓給丁○○，就被警方查獲，
    現場有丁○○、甲○○、乙○○、廖月恩和我五人，當場查扣第二級毒品安非他
    命一小包，毛重二‧三公克，第一級毒品海洛因分別有毛重二‧五公克一小包、
    一‧五公克二小包、一‧二公克一小包、０‧七公克二小包，殘渣袋三只、夾鍊
    袋十四只、吸管分裝器三支、注射針筒二支等語（見警卷(一)四頁背面）。復自承
    ：伊與甲○○係朋友關係，甲○○叫伊拿一包海洛因下樓給丁○○，並叫伊向丁○○收取新台幣五千元，標籤上５可能表示五千元之意等語（見警卷(一)五頁背面
    ）；被告甲○○於偵訊自承：毒品半錢約四、五千至六、七千元不等，至於丙○○身上海洛因寫了阿拉伯數字５，那是伊貼的，字也是伊寫的等語甚詳（見偵卷
    (二)一一一至一一二頁），經核與刑警隊小隊長涂世圳證稱：丙○○丟在地上的那
    包東西，是用透明夾鍊袋包裝，還用貼紙貼在上面，上面寫阿拉伯數字５等語相
    符（見原審卷一四０頁背面）。是依上情觀之，證人丁○○撥打電話，向被告甲○○佯稱欲購買毒品時，被告丙○○亦在現場，並明知證人丁○○欲向被告甲○○購買第一級毒品海洛因，被告甲○○接獲證人丁○○之購買毒品要約後，即將
    半錢重之第一級毒品海洛因，以透明夾鍊袋包裝，並黏貼標有阿拉伯數字「５」
    字樣之貼紙，復以衛生紙包裹，託由被告丙○○進行交易，並擬向證人丁○○收
    取價金五千元。則被告丙○○事前既明知證人丁○○欲向被告甲○○購買毒品，
    仍與被告甲○○基於販賣第一級毒品海洛因之犯意聯絡，攜半錢重之海洛因下樓
    ，欲與證人丁○○進行毒品交易，足見被告丙○○明知該物為毒品海洛因，有參
    與從事販賣第一級毒品之構成要件行為，被告丙○○與被告甲○○為上開販賣毒
    品之共同正犯，殆可確認。
(五)又刑警隊在被告甲○○住處，查扣之第一級毒品海洛因六小包，經送往法務部調
    查局鑑定，鑑定結果認：「送驗白粉六包均含第一級第六項毒品海洛因成分，合
    計淨重7.56公克、（包裝重1.51公克），純度24.98%，純質淨重1.89公克」等情
    ，有法務部調查局9.000000000號鑑定通知書在卷可稽（見偵卷(二)三六頁）
    。準此，被告甲○○託由被告丙○○代為交付於證人丁○○之物，應屬第一級毒
    品海落因無誤。
(六)至被告丙○○先於偵查中供稱：伊交付時不知是海洛因，事後才知道云云（偵卷
    (二)二六、四二頁）；嗣又稱：被警察扣到一包海洛因，伊不知道有多少錢，但是
    有半錢重，約值六千元云云（見偵卷(二)九二、九三頁）；再於原審改稱：九十年
    八月二十七日在甲○○家中，被查獲一包毒品海洛因，是伊自己在吃的，不到半
    錢重，警察在樓下只查到一包，就是伊施用的那包，伊印象中沒有貼５云云（見
    原審卷一八八、一九０頁），況依常情，倘若被告丙○○不知衛生紙所包之物為
    海洛因，何以知道該物約有半錢重？又海洛因市值極高，屬高價品，市面上皆以
    「錢」為單位計重，被告丙○○有施用毒品習慣，知悉該物有「半錢重」，竟不
    知為毒品海洛因，實難想像。迨於本院中又供述：那一包係安非他命，是伊自己
    要吃的云云（見本院卷一七八頁）。前後不一，足見其於偵、審中所辯，均純屬
    卸責之詞，不足採信。
四、被告甲○○、丙○○共同販賣第一級毒品海洛因屬未遂犯行。
(一)被告丙○○持半錢重之海洛因下樓開門時，刑警隊小隊長涂世圳旋向被告丙○○
    表明警察身份，被告丙○○即將毒品丟棄地上，尚未完成交易，即遭警查獲之事
    實，業據刑警隊小隊長證人涂世圳於原審證稱：鐵門打開後，丙○○手上有一包
    毒品要給丁○○，伊過去表明是警察，他就把毒品丟在地上，：：警方查獲時，
    沒有看到丙○○向丁○○收錢，因為當時交易沒有完成等語（見原審卷一四０、
    一四四頁）。準此，被告丙○○遭警查獲，未完成買賣，顯然被告甲○○、丙○○共同販賣第一級毒品海落因犯行部分，應屬未遂，至為明確。
(二)至被告甲○○於原審又辯稱：丁○○係經警設陷佯裝購買，原無購買毒品之意，
    無法與伊達成買賣合意，本件販賣行為欠缺必要共犯之他方，無法構成買賣行為
    ；又丁○○來電佯裝購買之前，伊無販賣之故意，依陷害教唆理論，應僅構成單
    純持有罪行云云（見原審卷一一九頁）。然按刑法上之教唆犯，以對於本無犯罪
    意思之人，唆令決意實施犯罪為其本質。苟上訴人自始即有販賣毒品之犯意，警
    方係為取得證據，方授意施用者再佯稱購買，待其攜帶毒品前來，著手於販賣行
    為時，加以逮捕；要與行為人原無犯罪之故意，僅因遭受陷害教唆始為之者，迥
    然有別（最高法院九十一年度台上字第五七九四、五七二０、五三九六、三四四
    三號判決參照）。經查，證人丁○○於偵查證稱：我沒有跟他說要多少，因為有
    默契，以前都拿五千，半錢等語（見偵卷(一)一三三、一三四頁）；雲林縣刑警隊
    小隊長涂世圳復於原審證稱：丁○○在警局打電話給「小草」時，他說要一包，
    在電話中沒有講到價格等語甚詳（見原審卷一四一頁）。準此，證人丁○○為配
    合警方之誘捕行動，撥打被告甲○○之行動電話，佯稱購買海洛因之前，被告甲○○即為供販賣而持有海洛因，並與證人丁○○有毒品交易默契。甚且，證人丁○○致電被告甲○○時，被告丙○○未曾與證人丁○○通過電話，惟被告丙○○
    竟知悉證人丁○○來電之目的，可見被告甲○○、丙○○共同販賣第一級毒品海
    洛因之犯罪決意，顯非因證人丁○○教唆而起，甚為明灼。是被告甲○○上揭所
    辯，顯非可採，附此敘明。
(三)按販賣毒品係違法行為，非可公然為之，亦無公定之價格，不論是瓶裝或紙包，
    均可任意分裝增減分量，而每次買賣之價差，亦隨時依雙方之關係深淺、資力、
    需求之數量及對行情之認知、來源是否充裕、販賣者是否渴求資金、查緝是否嚴
    謹、購買者被查獲時供述購買對象之可能性之風險評估等，因而異其標準，並機
    動調整，非可一概而論，販賣之利得除經坦承犯行或價量至臻明確外，委難查得
    實情，販賣之人從價差或量差中牟利方式雖異，其意圖營利之非法販賣行為則相
    同本件被告等如未牟利，自無甘冒被法辦重罰危險之必要，是其有意圖營利之販
    賣犯意堪以認定，綜上所述，被告甲○○、丙○○共同販賣第一級毒品海洛因未
    遂犯行，事證明確，堪以認定。
參、查海洛因係毒品危害防制條例第二條第二項第一款所定之第一級毒品，核被告甲○○、丙○○所為，均係犯毒品危害防制條例第四條第六項、第一項之販賣第一
    級毒品海洛因未遂罪。又被告甲○○、丙○○，對上開犯行，彼此間有犯意聯絡
    及行為分擔，應依刑法第廿八條規定，論以共同正犯。查被告甲○○前於八十八
    年間，因犯偽造文書罪，經原審虎尾簡易庭以八十八年虎簡字第二五四號判決有
    期徒刑五月確定，於八十九年三月十三日易科罰金執行完畢；被告丙○○前因犯
    常業重利罪，經法院判處有期徒刑八月確定，於八十九年十二月十三日執行完畢
    ，有卷附台灣高等法院被告全國前案記錄表在卷可按，彼等受有期徒刑之執行完
    畢，五年內再犯本件之罪，為累犯，均依刑法第四十七條規定，就法定刑罰金部
    分加重其刑，至其法定刑死刑、無期徒刑部分，依法不得加重，被告甲○○、丙○○已著手實施販賣第一級毒品，惟未完成交易，即遭警查獲，為未遂犯，爰依
    刑法第廿六條前段規定，減輕其刑。被告甲○○部分，併依刑法第七十一條第一
    項規定，先加後減。又被告丙○○與被告甲○○雖為朋友關係，惟被告丙○○與
    其妻廖月恩當日前去被告甲○○住處，探視甫生產完畢之被告甲○○，因被告甲○○行動不便，基於朋友之情，受被告甲○○之託下樓，將毒品交付證人丁○○
    ，遭警查獲，本院認宣告法定最低刑度，猶嫌過重，被告丙○○之犯罪情狀，尚
    非全無可憫之處，爰依刑法第五十九條規定，遞減其刑，並先加後再遞減。
肆、原審以被告罪證明確，而予以論罪科刑，固非無見，惟被告所販賣之海洛因毒品
    關於外包裝部分並非毒品，僅能認係供犯罪所用，原判決未與查獲之毒品區分，
    併依毒品危害防制條例第十八條第一項前段規定宣告沒收銷燬之，自有未洽，且
    對於被告二人販賣海洛因毒品有意圖營利之要件，未於事實內記載，理由內亦未
    加以說明，亦有可議。被告二人上訴意旨否認販賣毒品，雖無理由，惟原判決既
    有上開可議之處，即屬不能維持，應由本院撤銷改判。爰審酌被告甲○○因利慾
    薰心，明知臺灣近年來遭受毒害甚深，吸毒刑事人口日益增加，吸毒之年齡層日
    漸降低，對社會國家之危害既深且遠，竟仍為一己之私利，在臺灣販賣第一級毒
    品海洛因，影響社會之秩序，被告丙○○與被告甲○○為朋友關係，遭警查獲當
    日，僅係前去探視甫生產完畢之被告甲○○，受被告沈怡之託下樓交付毒品，始
    犯本罪；被告甲○○甫生產完畢，及該二人之犯罪之動機、目的、手段、所生危
    害等一切情狀，量處如主文第二項、第三項所示之刑。扣案之第一級毒品海洛因
    六小包（淨重7.56公克），不問屬於被告甲○○、丙○○與否，應依毒品危害防
    制條例第十八條第一項前段規定，均沒收銷燬之。，另上開毒品外包裝（包裝重
    1.51公克）係被告甲○○所有，供本件販賣海洛因所用之物，應依毒品危害防制
    條例第十九條第一項之規定宣告沒收。另注射針筒二支、殘渣袋三紙，夾鍊袋一
    包（十四只），及分裝器三支，業據台灣雲林地方法院檢察署以4.3.雲檢惟執
    木91執360字第06976號扣押（沒收）物品處分命令，分別予以沒收、沒收銷毀及
    廢棄（見原審卷八十頁），爰不另宣告沒收。末者，扣案之第二級毒品安非他命
    一小包（毛重2. 3公克），與本案被告甲○○、丙○○共同販賣第一級毒品犯行
    部分無涉，復經原審九十一年度訴字第一一號被告丙○○違反毒品危害防制條例
    案件中，宣告沒收銷毀之，有原審九十一年度訴字第一一號刑事判決列印本在卷
    可參（見原審卷三二一、三二二頁），自不另宣告沒收。
伍、又證人丁○○所供述本件八十七年八月廿七日十六時二十分許犯罪時間之前海洛
    因毒品向被告甲○○所購部分，經查此部分並未經檢察官起訴，且本件係證人丁○○所為警查獲其海洛因毒品，願配合警方查緝上手即被告甲○○，始起意向被
    告甲○○以電話佯稱欲購買海洛因毒品，被告甲○○因證人丁○○突然起意欲購
    買，始起意允之，是就證人被告丁○○、被告甲○○二人而言，就本件販賣之行
    為，應均屬另行起意，核與證人丁○○所供之前向被告甲○○購買海洛因毒品無
    涉，本件被告甲○○之販賣行為，與之前販賣購買海洛因毒品給證人丁○○之行
    為並無連續犯裁判上一罪之關係，非起訴效力所及，本院自不得予以審究，併此
    明。
陸、被告丁○○被訴刑法第一百九十六條第一項無罪部分。
一、公訴意旨略以：被告丁○○意圖供綽號「阿輝」之人行使之目的，於九十年八月
    二十七日某時，自綽號「大塊平」處，取得偽造之千元紙幣十張，於不及交付「
    阿輝」時，即遭警在雲林縣斗南鎮○○里○○路一一九號住處房間，扣得偽造通
    用紙幣十張（五張鈔號為EL515064AW號、另五張鈔號為DM729222HX號）。因認被
    告丁○○涉犯刑法第一百九十六條第一項之意圖供他人使用之目的，而收集偽造
    通用紙幣罪嫌云云。
二、刑警隊搜索被告丁○○並非合法。
(一)本案對被告丁○○搜索未用搜索票，且無發動逕行搜索之原因。
  1.按搜索，應用搜索票。搜索票，應記載下列事項：一、案由。二、應搜索之被告
    、犯罪嫌疑人或應扣押之物。但被告或犯罪嫌疑人不明時，得不予記載。三、應
    加搜索之處所、身體、物件或電磁紀錄。四、有效期間，逾期不得執行搜索及搜
    索後應將搜索票交還之意旨。次按有左列情形之一者，檢察官、檢察事務官、司
    法警察官或司法警察，雖無搜索票，得逕行搜索住宅或其他處所：一、因逮捕被
    告、犯罪嫌疑人或執行拘提、羈押，有事實足認被告或犯罪嫌疑人確實在內者。
    二、因追躡現行犯或逮捕脫逃人，有事實足認現行犯或脫逃人確實在內者。三、
    有明顯事實足信為有人在內犯罪而情形急迫者。刑事訴訟法第一百二十八條第一
    項、第二項，第一百三十一條第一項分別定有明文。
  2.刑警隊搜索被告丁○○未用搜索票：刑警隊小隊長涂世圳於九十年八月二十七日
    ，持原審九十年度聲搜字第五二號搜索票，前往雲林縣斗南鎮○○里○○路七七
    號，搜索黃碧根住處有關違反毒品危害防制條例案件之相關證物，於同日十四時
    三十分許開始搜索，迄同日十五時許結束，並在證人黃碧根駕駛之自小客車手煞
    車處，查獲第一級毒品海洛因一包0. 53公克（淨重0.11公克，包裝重0.42公克
    ）及自製安非他命吸食器一組；警方根據證人黃碧根、張格利所供，被告丁○○
    為毒品來源，經證人黃碧根、張格利帶領，前往雲林縣斗南鎮○○里○○路一一
    九號被告丁○○住處搜索之事實，業據證人涂世圳於原審證稱：當天聲請搜索票
    去搜索黃碧根住處，他不在，會同他母親搜索，搜索完畢，剛好到樓下，黃碧根
    與張格利一起回來，在他們駕駛的車上，搜到一包海洛因，我們問這毒品何來，
    他們說去斗南向丁○○買的，並表明要帶領前往丁○○住處，其住處在東明國中
    對面，我們在他家外面等，他家狗一直叫，等他開門出來看是何人後，我們才進
    入他家，並表明是警察，直接說黃碧根與張格利是否認識，毒品是否向你購買的
    ，且在其短褲口袋找到毒品分裝用的吸管等語（見原審卷一四０、一四三至一四
    五頁），並有原審九十年度聲搜字第五二號搜索票、雲林縣警察局刑警隊搜索扣
    押筆錄影本各一件在卷可稽（見原審卷三一八、三一九頁）。準此，雲林縣警察
    局刑警隊持原審製發之搜索票，搜索證人黃碧根，復根據被搜索人黃碧根之供述
    ，得知毒品來源為被告丁○○，警方即在證人黃碧根、張格利之帶領，前往被告
    丁○○住處發動搜索，而未聲請核發搜索票等情，應堪認定。至於原審九十年度
    聲搜字第八九號搜索票影本，係雲林縣警察局嗣後於九十年十月間，向原審聲請
    核發，再度向被告丁○○住處搜索，有原審前開搜索票影本在卷可參（見偵卷(一)
    二八頁），此非合法搜索被告丁○○之依據，附此敘明。
  3.本案被告丁○○無發動逕行搜索之原因：
  (1)刑警隊持合法製發之搜索票，前往證人黃碧根住處搜索，於搜索進行中，適證人
    黃碧根與張格利自被告丁○○住處返回，刑警隊合法搜索證人黃碧根，並在黃碧
    根駕駛之自小客車上，扣得第一級毒品海洛因一小包，刑警隊根據當場逮捕之現
    行犯，即證人黃碧根之供述，認被告丁○○涉犯販賣第一級毒品海洛因罪嫌，前
    往搜索被告丁○○住處，詳如前述；依此，刑警隊懷疑被告丁○○涉嫌販賣第一
    級毒品海洛因，係根據現行犯黃碧根之供述，而前往被告丁○○搜索，被告丁○○應非現行犯，更非準現行犯，復與證人黃碧根無共犯關係，刑警隊自不得依刑
    事訴訟法第一百三十一條第一項第一、二款規定，發動逕行搜索，應可認定。
  (2)次按刑事訴訟法第一百三十一條第一項第三款授權得發動無票搜索之立法目的，
    係在即時阻止犯罪，避免法益侵害或侵害擴大，若犯罪已實質發生，或與犯罪地
    已隔相當距離，無法及時阻止侵害法益擴大，自不得援引此款規定，以為逕行搜
    索之原因。查，證人黃碧根、張格利於九十年八月二十七日十四時至十四時三十
    分許，至雲林縣斗南鎮○○里○○路一一九號被告丁○○住處，取得第一級毒品
    海洛因一包，於同日十四時三十分許至十五時許，返回雲林縣斗南鎮阿丹里崙子
    七七號證人黃碧根住處；準此，被告丁○○於該日十四時至十四時三十分許，交
    付第一級毒品海洛因予證人黃碧根，犯罪行為結束，已不及阻止。又被告丁○○
    與證人黃碧根之住處，固均同在雲林縣斗南鎮，惟證人黃碧根尚須駕駛自小客車
    ，始得前往被告丁○○住處，二地顯有相當距離，亦已無法防止侵害法益擴大。
    是刑警隊自不得依刑事訴訟法第一百三十一條第一項第三款規定，發動逕行搜索
    ，甚為明灼。
  4.本案搜索亦未得被告丁○○同意又按搜索，經受搜索人出於自願性同意者，得不
    使用搜索票。但執行人員應出示證件，並將其同意之意旨記載於筆錄。搜索、扣
    押及勘驗，應制作筆錄，記載實施之年、月、日及時間、處所並其他必要之事項
    。扣押應於筆錄內詳記扣押物之名目，或制作目錄附後。刑事訴訟法第一百三十
    一條之一、第四十二條第一項至第三項分別定有明文。查刑警隊於九十年八月二
    十七日十五時許，搜索被告丁○○住處，於搜索之際，未將被告丁○○同意之旨
    ，記載於警訊筆錄上，並製作搜索扣押筆錄，使被告丁○○親自簽名、蓋章或按
    指印，尚難查知被告丁○○是否確實同意刑警隊之搜索。刑警隊小隊長涂世圳固
    於原審證稱：搜索丁○○的家，查扣偽鈔等，均經丁○○同意，但在製作筆錄時
    ，沒有明示出來，但當時丁○○確實同意云云（見原審卷一四三至一四五頁），
    惟刑警隊小隊長涂世圳為實際實施搜索之人，而被告丁○○為受搜索人，二者利
    害相反，甚難僅以證人涂世圳之證言，即認被告丁○○確實同意刑警隊之搜索；
    況刑事訴訟法已明文規定，須將受搜索人同意搜索之意旨，不論係警訊筆錄或搜
    索扣押筆錄（最高法院九十年台上字第一八九九號判決參照），均應記載於筆錄
    上，若僅以執行搜索員警，以證言表示受搜索人確實同意，此無疑架空刑事訴訟
    法有關同意搜索之規定。準此，被告丁○○於原審辯稱：搜索未經伊同意等語（
    見原審卷一一六頁），應屬可信。
(二)查扣之偽鈔十張，是否有證據能力。
  1.本案依權衡法則審酌上開扣押物之證據能力：按除法律另有規定外，實施刑事訴
    訟程序之公務員，因違背法定程序取得之證據，其有無證據能力之認定，應審酌
  人權保障及公共利益之均衡維護（新修正刑事訴訟法第一百五十八條之四參照，
    九十二年二月六日總統公布）。參諸本條立法說明，可知當前證據法則發展，係
    朝基本人權保障與社會安全保障，兩個理念相調和方向進行，期能保障個人基本
    人權，又能兼顧真實之發見，而達社會安全之維護。因此，探討違背法定程序取
    得之證據，是否具有證據能力，自亦不能悖離此一方向。至於人權保障及公共利
    益之均衡維護，如何求其平衡，常因個案之型態、情節、方法而有差異，法官於
    個案權衡時，允宜斟酌：(一)違背法定程序之情節。(二)違背法定程序時之主觀意圖
    。(三)侵害犯罪嫌疑人或被告權益之種類及輕重。(四)犯罪所生之危險或實害。(五)禁
    止使用證據對於預防將來違法取得證據之效果。(六)偵審人員如依法定程序有無發
    現該證據之必然性及(七)證據取得之違法對被告訴訟上防禦不利益之程度等各種情
    形，以為認定證據能力有無之標準，俾能兼顧理論與實際，而應需要。
  2.刑警隊對被告丁○○發動搜索，先在被告丁○○身上，扣得毒品塑膠填充器一支
    ，並在其住處茶几上，扣得舊版新台幣千元偽鈔十張（面額一千元十張）之事實
    ，此經刑警隊小隊長涂世圳於原審證稱：在丁○○短褲口袋找到毒品分裝用的吸
    管；另在房間茶几上的紅包袋內，發現十張舊版千元偽鈔等語（見原審卷一四０
    頁），並有雲林縣警察局隨案移送贓證物品清單及收受扣押物品清單等件在卷可
    參（見警卷(二)九頁，偵卷(一)十四、十五頁）。是以，扣案物偽鈔十張及塑膠填充
    器一支，均係本案非法搜索之扣押物，合先敘明。
  ３偽鈔十張部分，不得作為證據使用：查刑警隊經由證人黃碧根、張格利之供述及
    帶領，至被告丁○○住處，查緝有關販賣第一級毒品海洛因犯行，並進入被告丁○○住處內，開啟茶几上紅包袋之封緘，因而查扣偽鈔十張等情，業據被告丁○○於原審供稱：警方進入我家時，未出示搜索票，拿到紅包袋就直接打開，而紅
    包袋是密封的云云（見原審卷三０三頁），經核與證人涂世圳證稱：搜索時，發
    現被告丁○○茶几有個紅包袋，袋內有十張舊版千元偽鈔共十張，五張、五張同
    號，我們認為是偽鈔，所以扣案帶回偵辦等語相符（見原審卷一四０、一四一頁
    ）。審酌刑警隊根據證人黃碧根、張格利之供述，目的在查獲被告丁○○販賣
    第一級毒品海洛因犯行之不法證物，舉凡大量毒品、分裝器、夾鍊袋、電子磅秤
    及吸食器等均屬之，而刑警隊係在茶几上之紅包袋內，查獲偽鈔十張，顯與本案
    無關，更與發動搜索之原因有別；又按搜索，以有令狀為原則，若無令狀，則
    須符合刑事訴訟法第一百三十一條第一項逕行搜索要件；逕行搜索係限於對人的
    拘捕搜索，不包括物的搜索。亦即，逕行搜索之目的，在於發現應受拘捕人（被
    告或犯罪嫌疑人），並予拘捕，而不在於蒐集保全證據或發現扣押物，若逾越拘
    捕目的，而為其他搜索行為，即屬非法搜索。準此，若司法警察發動逕行搜索，
    其搜索範圍，僅及於對人的搜索，而不及於對物的搜索，若司法警察非法搜索，
    則容許搜索之範圍，應更加限縮。本案刑警隊搜索被告丁○○時，已無發動逕行
    搜索之法定原因；復在被告丁○○身上，查獲分裝毒品用之塑膠填充器，竟仍率
    而在被告丁○○房內茶几上之紅包袋「內」，「發現」舊版千元新台幣十張，亦
    有違反法定程序；被告丁○○遭警在身上查獲塑膠填充器一支後，警方得先依
    法逮捕被告丁○○，並據此向法院聲請核發搜索票，或報請檢察官，依刑事訴訟
    法第一百三十一條第二項規定，發動逕行搜索，如此得合法搜索被告丁○○之住
    處，並進而依刑事訴訟法第一百五十二條規定，合法扣押偽鈔十張；況被告丁○○遭警方逮捕後，已不及湮滅或隱匿有關偽鈔之相關證據，若刑警隊依法定程序
    ，聲請合法搜索票，或由檢察官發動逕行搜索，顯然必定得發現偽鈔十張，並得
    作為追訴被告丁○○犯行之證據。是以，本院審酌以上各情，認在被告丁○○房
    間內茶几上查扣之偽鈔十張，無證據能力，合先明。
三、按犯罪事實應依證據認定之，無證據不得認定其犯罪事實。又不能證明被告犯罪
    犯罪者，應諭知無罪之判決，刑事訴訟法第一百五十四條第二項、第三百零一條
    第一項分別定有明文。又刑事訴訟法第一百六十一條已於九十一年二月八日修正
    公布，修正後同條第一項規定：檢察官就被告犯罪事實，應負舉證責任，並指出
    證明之方法。因此，檢察官對於起訴之犯罪事實，應負提出證據及說服之實質舉
    證責任。倘其所提出之證據，不足為被告有罪之積極證明，或其闡明之證明方法
    ，無從說服法官以形成被告有罪之心證，基於無罪推定之原則，自應為被告無罪
    判決之諭知（最高法院九十二年度台上字第一二八號判例參照）。次按事實審法
    院對於證據之取捨，依法雖有自由判斷之權，然積極證據不足，證明犯罪事實時
    ，被告之抗辯或反證縱屬虛偽，仍不能以此資為積極證據應予採信之理由（最高
    法院三十年上字第四八二號判例參照）。
四、本件公訴人認被告丁○○涉犯刑法第一百九十六條第一項之意圖供使用之目的，
    而收集偽造通用紙幣罪，無非以被告丁○○於警偵及原審之供述、證人涂世圳於
    原審之證詞及通聯記錄，為其所憑論據。
五、經訊據被告丁○○固供承於右揭時地，遭警在住處查獲千元偽鈔等情，然堅決否
    認有右揭犯行，於原審及本院辯稱：偽鈔十張，不是伊的，係綽號「大胖平仔」
    所交付，要求轉交綽號「阿牛仔」，「大胖平仔」交付紙鈔時，上面寫「新居落
    成」，當時那些偽鈔是用紅包包起來的，伊不知情，阿輝與阿牛是同一個人，警
    察拆開紅包袋後，伊始知悉為偽鈔等語。
六、經查：
  (一)刑警隊小隊長涂世圳於原審證稱：在丁○○房間茶几上有個紅包袋，裡面有十張
    舊版的千元偽鈔，紅包袋上沒有寫字，將丁○○帶回去刑警隊偵訊調查後，他說
    偽鈔是一個叫「大胖平仔」拿去那邊放的等語相符（見原審卷一四０、一四一頁
    ）。依此，刑警隊小隊長涂世圳之證言，僅得證明刑警隊在被告丁○○房內之查
    獲過程，而未能證明被告丁○○有何意圖供自己或他人之用，而積極收集偽鈔之
    不法行為；況被告丁○○固然自九十一年八月五日至十七日止，陸續以住處裝設
    之00-0000000號市內電話，與「大胖平仔」使用之0000000000號行動電話，聯絡
    共十三次等情（詳如附表所示），並有通聯記錄在卷可稽（見偵卷(二)五三頁至八
    三頁）。然通聯記錄僅得證明被告丁○○與綽號「大胖平仔」之人，互以電話聯
    絡多次，至於實際聯繫之內容，及被告丁○○是否自「大胖平仔」處，收集偽鈔
    ，以供自己或綽號「阿輝」之人行使等，均乏所據。
  (二)茲被告丁○○先於警訊辯稱：舊版千元新台幣十張，是綽號「大胖平仔」到伊家
    後，放在伊房內桌上云云（見警卷(二)二頁），復於偵查改稱：警方在伊住處查獲
    十張偽鈔，用紅包袋裝著，伊不知紅包袋內為偽鈔，是「大胖平」叫伊拿給「阿
    輝」云云（見偵卷(一)十九、二十頁），再於原審改稱：警方查扣偽鈔為八張，而
    非十張，該批紙鈔係綽號「大塊平」交付，要求轉交綽號「阿牛仔」，「大塊平
    」交付紙鈔時，用紅包包裝，上面寫「新居落成」，警察拆開紅包後，伊始知悉
    為偽鈔云云（見原審卷一００頁），於本院中供稱：伊不知道那紅包裡面有裝錢
    ，因為紅包是有封起來。紅包是大塊平要伊交給阿牛的，因為阿牛要新居落成。
    伊不知道大塊平的真名，「阿輝」與「阿牛」是同一個人云云（見本院卷二０九
    、二二三頁）。核被告丁○○對於警方查獲張數、偽鈔來源、偽鈔應交付何人、
    紅包袋有無「新居落成」、「阿輝」與「阿牛仔」是否為同人等，前後數次所供
    ，互相歧異。且於原審時，當庭曉諭被告丁○○得經法警戒護，前往「阿輝」或
    「阿牛仔」住處，交付「大胖平仔」指示轉交之「新居落成」紅包，被告捨棄此
    項有利之調查證據方法，此有審判筆錄在卷可稽（見原審卷三０二、三０三頁）
    。然揆諸前揭判例意旨，被告丁○○之辯稱，不得作為證明其犯行之積極證據，
    是被告丁○○此部分所述，仍不得採為不利於被告之認定。
  (三)次查扣案之舊版千元新台幣十張，經原審依職權勘驗，發現其中五張紙鈔號碼為
    EL515064AW號、另外五張號碼為DM729222HX號。該十張千元鈔票紙質平滑，經法
    官以迎光方式檢驗千元鈔票上之水印人像，發現該水印人像以白色油墨塗上，另
    就隱形安全線方面，此批千元鈔票以黑色墨水繪製方式，在千元鈔票背面繪製隱
    形安全線，另經原審實際觸摸鈔票之質感及檢視上開兩項防偽特徵，認此批鈔票
    應為偽鈔無誤等情，此有準備程序筆錄仔卷可參（見原審卷二七三頁背面）。本
    院為慎重起見，再函台灣銀行台南分行請惠予鑑定其真偽，經該行轉中央銀行發
    行局，該局再函中央印製廠，經該廠於九十三年一月廿七日中印發字第０９３０
    ０００４４１函示該批偽鈔均以彩色噴墨方式仿印，紙張與真鈔不同，部分安全
    線及水印以灰色墨在紙張背面仿製，人像衣領以塗抹膠水及壓凸方式仿凹版油墨
    凸起效果，有上開函可按（見本院卷一一五、一一六、一六０頁）準此，扣案之
    舊版千元新台幣十張應為偽鈔，足堪認定。然扣案之舊版千元新台幣偽鈔十張，
    既經原審認定為非法搜索之扣押物，並權衡刑事訴訟法第一百五十八條之四立法
    理由之各項標準後，認應排除其證據能力。是根據扣案偽鈔十張所為之勘驗結果
    ，應不得作為被告丁○○有罪之積極證據，併此敘明。
  (四)綜上所述，本件刑警隊非法搜索被告丁○○，固扣得舊版千元新台幣偽鈔十張，
    惟該批紙幣經審酌後，認為應予排除其證據能力，如前所述，是本件公訴人證明
    被告丁○○涉犯此部分犯行之證據，所指出之證明方法，僅有被告丁○○之供述
    、證人涂世圳之證言及通聯記錄等件。雖被告丁○○之供述，前後不一，惟尚難
    以被告丁○○之供述，即為不利於被告丁○○之認定。又刑警隊小隊長涂世圳之
    證言，僅得證明警方之查獲過程，而通聯記錄亦僅能證明被告丁○○與綽號「大
    胖平仔」之人，確有聯絡，至於聯繫之實際內容，則不得而知，亦難據此即為被
    告丁○○有罪之認定。此外，公訴人就被告犯罪事實，應負舉證責任，並提出證
    明之方法，因此公訴人對於起訴之犯罪事實，應負提出證據及說服之實質舉證責
    任，倘其指出證明之方法，無從說服法院以形成被告有罪之心證，基於無罪推定
    之原則，自應為被告無罪之諭知。茲本件公訴人並未提出適合於證明被告丁○○
    有此部犯罪事實之積極事證，並說明其證據方法與待證事實之關係，原審對於卷
    內訴訟資料，復已逐一剖析，參互審酌，認被告丁○○行為尚屬不能證明，諭知
    其無罪，核無不合。公訴人上訴意旨，未提出任何補強証據供本院審酌為被告丁○○不利之認定，僅以對被告丁○○之搜索，雖非合法，然刑警隊並非亳無根據
    搜索被告丁○○，顯非恣意、惡意違背法定程序，情節並非重大，且未逾越必要
    程度，司法警察在本案雖未依法定程序，顯有發現該十張偽鈔證據之必然性，則
    該十張查扣之偽鈔不在證據排除之列，參之英美法之「不可避免的發現」原則，
上開員警搜索所得之物品，尚未達到需「禁止證據使用」之程度，及本件警方搜
    索扣得之偽鈔，依員警涂世圳之證言，係出於被告丁○○之同意，無任何違法存
    在，依員警涂世圳之證言及被告丁○○於警訊中曾供述：伊知道「大胖平仔」那
    邊還有很多偽鈔等語以觀，若被告丁○○不知紅包袋內裝的是偽鈔，又何以知道
    綽號「大胖平仔」那邊還有很多偽鈔？再被告丁○○自九十一年八月五日至十七
    日止，陸續以住處之市內電話（０５）0000000號，與「大胖平仔」使用
    之0000000000號行動電話，聯絡共十三次，對於警方查獲張數、偽鈔
    來源、偽鈔應交付何人、紅包袋有無「新居落成」、「阿輝」與「阿牛仔」是否
    為同人等，前後數次所供，互相歧異。且於原審時，當庭曉諭被告丁○○得經法
    警戒護，前往「阿輝」或「阿牛仔」住處，交付「大胖平仔」指示轉交之「新居
    落成」紅包，被告捨棄此項有利之調查證據方法，此有原審筆錄在卷可稽，被告
    丁○○之警訊錄音帶，與筆錄所載相符，經原審勘驗屬實，堪認被告丁○○於警
    訊之供述，出於自由意思，具有任意性云云，核係對於原審業已具體說明調查審
    認之事項，指摘原判決不當，為無理由，應予駁回。
柒、被告丁○○所涉有關轉讓第一級毒品部分，業經其撤回上訴已確定，不另論述，
    併此明。
據上論斷，應依刑事訴訟法法第三百六十八條，第三百六十九條第一項前段，第三百
六十四條，第二百九十九條第一項前段，毒品危害防制條例第四條第六項，第一項，
第十八條第一項前段，第十九條第一項前段，刑法第十一條前段，第二十八條，第二
十六條前段，第四十七條，第五十九條，判決如主文。
本案經檢察官劉欽銘到庭執行職務。
中    華    民    國      九十三      年      四     月      二十二     日
                                  臺灣高等法院臺南分院刑事第一庭
                                      審判長法官  黃  崑  宗
                                            法官  蔡  長  林
                                            法官  田  平  安
右正本證明與原本無異。
如不服本判決，應於判決送達後十日內向本院提出上訴狀，其未敘述理由者並應於提
出上訴狀後十日內向本院補提理由書（應附繕本)。
                                      法院書記官  劉  岳  文
中    華    民    國      九十三      年      四     月      二十二 日
附表：九十年度偵字第三五○三號偵查卷所附之通聯記錄
┌───┬──────┬──────┬───┬────┬──────┐
│編  號│發 話 號 碼 │受 話 號 碼 │日  期│時    間│  頁    數  │
├───┼──────┼──────┼───┼────┼──────┤
│  01  │ 000000000  │ 0000000000 │8.5.│01:18:33│偵卷七十七頁│
├───┼──────┼──────┼───┼────┼──────┤
│  02  │ 000000000  │ 0000000000 │8.7.│13:25:15│偵卷五十三頁│
├───┼──────┼──────┼───┼────┼──────┤
│  03  │ 000000000  │ 0000000000 │8.7.│21:15:23│偵卷七十八頁│
├───┼──────┼──────┼───┼────┼──────┤
│  04  │ 000000000  │ 0000000000 │8.8.│11:24:26│偵卷七十九頁│
├───┼──────┼──────┼───┼────┼──────┤
│  05  │ 000000000  │ 0000000000 │8.8.│13:53:06│偵卷五十五頁│
├───┼──────┼──────┼───┼────┼──────┤
│  06  │ 000000000  │ 0000000000 │8.8.│15:36:44│偵卷五十五頁│
├───┼──────┼──────┼───┼────┼──────┤
│  07  │ 000000000  │ 0000000000 │8.8.│16:02:21│偵卷五十五頁│
├───┼──────┼──────┼───┼────┼──────┤
│  08  │ 0000000000 │  000000000 │8.8.│16:23:17│偵卷五十四頁│
├───┼──────┼──────┼───┼────┼──────┤
│  09  │ 000000000  │ 0000000000 │8.8.│16:32:22│偵卷五十五頁│
├───┼──────┼──────┼───┼────┼──────┤
│  10  │ 000000000  │ 0000000000 │8.11.│21:49:14│偵卷八十三頁│
├───┼──────┼──────┼───┼────┼──────┤
│  11  │ 000000000  │ 0000000000 │8.11.│22:59:20│偵卷八十三頁│
├───┼──────┼──────┼───┼────┼──────┤
│  12  │ 000000000  │ 0000000000 │8.11.│23:31:09│偵卷五十八頁│
├───┼──────┼──────┼───┼────┼──────┤
│  13  │ 000000000  │ 0000000000 │8.17.│03:39:16│偵卷六十三頁│
└───┴──────┴──────┴───┴────┴──────┘
附錄法條：
毒品危害防制條例第四條：
製造、運輸、販賣第一級毒品者，處死刑或無期徒刑；處無期徒刑者，得併科新台幣
一千萬元以下罰金。
製造、運輸、販賣第二級毒品者，處無期徒刑或七年以上有期徒刑，得併科新台幣七
百萬元以下罰金。
製造、運輸、販賣第三級毒品者，處五年以上有期徒刑，得併科新台幣五百萬元以下
罰金。
製造、運輸、販賣專供製造或施用毒品之器具者，處一年以上七年以下有期徒刑，得
併科新台幣一百萬元以下罰金。
前四項之未遂犯罰之。
